---
title: "Väliajat"
runtime: shiny
output: 
  flexdashboard::flex_dashboard:
    orientation: columns
    vertical_layout: fill
    theme: united
    source_code: embed
---

```{r setup, include=FALSE, eval=TRUE}
library(flexdashboard)
library(shiny)
library(tidyr)
library(ggplot2)
library(XML)
library(dplyr)
library(rvest)
library(stringr)
library(plotly)
library(zoo)

luo_kuvan_data <- function(srja=input$sarja_valittu){

  lista <- dataInput()
  sarjat <- lista[[1]]
  tables <- lista[[2]]

  # nro <- grep(input$sarja_valittu, x = sarjat, fixed=TRUE)
  nro <- grep(paste0("^",srja,"$"), x = sarjat)

  tbl <- tables[[nro]]
  tbl$Rata <- NULL

  tbl$Nimi[tbl$Nimi %in% ""] <- NA
  tbl$Nimi <- na.locf(tbl$Nimi)

  tbl$Sija[tbl$Sija %in% ""] <- NA
  tbl$Sija <- na.locf(tbl$Sija)
  tbl$Sija <- as.integer(gsub("[^0-9]","", tbl$Sija))
  tbl$Sija[tbl$Sija ==""] <- NA

  tbl$type <- ifelse(duplicated(tbl$Nimi),"split","total")

  rastia <- length(names(tbl)[!names(tbl) %in% c("Sija","Nimi","Tulos","type")])/2
  if (nchar(rastia) > 2) rastia <- rastia - .5
  names(tbl)[names(tbl) %in% ""] <- 1:rastia

  names(tbl)[grepl("\\.",names(tbl))] <- paste0("aika_",1:rastia)
  names(tbl)[grepl("^[0-9]+",names(tbl))] <- paste0("sijoitus_",1:rastia)

  tbl$Tulos <- NULL

  tbl2 <- gather(tbl, "rasti", "arvo", 3:(ncol(tbl)-1))
  tbl3 <- tidyr::separate(data = tbl2, col = rasti, into = c("tyyppi","rasti"), sep = "_")
  tbl4 <- spread(tbl3, key = tyyppi, value = arvo)

  tbl4$sijoitus <- as.integer(tbl4$sijoitus)
  tbl4$rasti <- as.integer(tbl4$rasti)

  # aika
  library(lubridate)
  tbl4$aika2 <- ifelse(!grepl("[:]", tbl4$aika), paste0("0:",tbl4$aika),tbl4$aika)
  tbl4$aika3 <- ifelse(!grepl(":[0-9]+:", tbl4$aika2), paste0("0:",tbl4$aika2),tbl4$aika2)
  tbl4 <- tidyr::separate(tbl4, col = aika3, into = c("aika_h","aika_m","aika_s"), sep=":")
  tbl4$aika_h <- as.integer(tbl4$aika_h)
  tbl4$aika_m <- as.integer(tbl4$aika_m)
  tbl4$aika_s <- as.integer(tbl4$aika_s)

  tbl4$kesto <- dhours(tbl4$aika_h) + dminutes(tbl4$aika_m) + dseconds(tbl4$aika_s)
  tbl4$kesto <- as.numeric(tbl4$kesto)
  list(tbl4,rastia,srja)
}


# Luo kisalista
kisadata <- read.table(file = "./url.txt", stringsAsFactors = FALSE)
names(kisadata) <- c("kisa","url")
# urls <- urls[!urls %in% ""]
# kisadata <- data.frame()
# for (i in 1:length(urls)){
#   sivu <- read_html(urls[i])
#   kisanimi <- html_nodes(sivu, "h2") %>% html_text()
#   newrow <- data.frame(kisa=kisanimi,url=urls[i], stringsAsFactors=FALSE)
#   kisadata <- rbind(kisadata,newrow)
# }
# kisadata$kisa <- ifelse(!duplicated(kisadata$kisa), paste(kisadata$kisa, "- 1"), paste(kisadata$kisa, "- 2"))


```



Sidebar menu {.sidebar}
=====================================

### Valitse sarja 

#### (Odota hetki..)

```{r sarjaselect, eval=T}

dataInput <- reactive({
# sivu <- read_html("http://www.resultfellows.com/2016/lynxok77/valiajat.html")
# sivu <- read_html(input$kisan_urli)
sivu <- read_html(kisadata[kisadata$kisa %in% input$kisan_urli,]$url)
sarjat <- html_nodes(sivu, "h3") %>%
  html_text() %>% 
  str_extract("[a-öA-Ö0-9]+")
tables <- html_nodes(sivu, "table.rvatbl") %>%
  html_table()
   list(sarjat,tables)
})



uiOutput("sarjat")

output$sarjat <- renderUI({
  
  lista <- dataInput()
  
  sarjat <- lista[[1]]
  list(selectInput("sarja_valittu",
                   "Valitse sarja:",
                    choices = sarjat, 
                   selected = sarjat[1])
       )
})


uiOutput("rivit")

output$rivit <- renderUI({
  
  lista <- dataInput()

  sarjat <- lista[[1]]
  tables <- lista[[2]]
  nro <- grep(paste0("^",input$sarja_valittu,"$"), x = sarjat)#, fixed=TRUE)
  # nro <- grep("^H21$", x = sarjat), fixed=TRUE)
  tbl <- tables[[nro]]
  montako <- nrow(tbl)/2
  
  
  list(sliderInput("rivit_valittu",
                   "Valitse näytettävät sijat:",
                    min = 1,
                   max = 50, 
                   value = c(1,10))
       )
})


uiOutput("verrokit")

output$verrokit <- renderUI({
  
  lista <- dataInput()

  sarjat <- lista[[1]]
  tables <- lista[[2]]
  nro <- grep(paste0("^",input$sarja_valittu,"$"), x = sarjat)#, fixed=TRUE)
  # nro <- grep("^H21$", x = sarjat), fixed=TRUE)
  nimet <- tables[[nro]]$Nimi
  nimet <- nimet[!nimet %in% ""]
  
  
  list(selectInput("verrokit_valittu",
                   "Valitse verrokkeja nimen perusteella:",
                    choices=nimet,
                   selected=nimet[11],multiple = TRUE)
       )
})


```


Tilanne rasteilla
====================================

```{r urli}
uiOutput("urli")

output$urli <- renderUI({
  
  
  kisat <- kisadata$kisa
  
  
  # list(textInput("kisan_urli",width = "100%",
  #                  "Liitä väliaikasivun osoite (url):",
  #                value="http://www.resultfellows.com/2016/lynxok77/valiajata.html")
  #      )
  list(selectInput("kisan_urli",width = "100%",
                   "Valitse kisa:",
                 choices=kisat,
                 selected=kisat[length(kisat)])
       )
  
})
```


Column {data-width=600}{.tabset}
-----------------------------------------------------------------------

### Sijoitukset rasteilla

```{r sijat,eval=T}
plotlyOutput("sijat")

output$sijat <- renderPlotly({

  lista2 <- luo_kuvan_data()
  tbl4 <- lista2[[1]]
  rastia <- lista2[[2]]
  sarja <- lista2[[3]]
  
  df1 <- tbl4[tbl4$type == "total" & tbl4$Sija %in% input$rivit_valittu[1]:input$rivit_valittu[2],]
  df2 <- tbl4[tbl4$type == "total" & tbl4$Nimi %in% input$verrokit_valittu,]
  df <- rbind(df1,df2)
  
  p <- ggplot(data=df, aes(x=rasti,y=sijoitus,color=Nimi)) 
  p <- p + geom_point() + geom_line()
  p <- p + theme(legend.position="none")
  p <- p + scale_y_reverse()
  p <- p + scale_x_continuous(breaks=c(1:rastia))  # Ticks from 0-10, every .25
  p <- p + geom_text(data=df %>% 
                       dplyr::filter(rasti == rastia),
                     aes(x=rasti,y=sijoitus,label=Nimi), nudge_x = 1, size=3,alpha=.5)
  p <- p + coord_cartesian(xlim=c(1,rastia+1))
  p <- p + labs(title=sarja)
  ggplotly(p)
  })
```



### Ajan kertymä rasteilla. X-akselin rastien välit skaalattu valittujen suunnistajien rastivälien keston keskiarvon mukaan

```{r ajat,eval=T}
plotlyOutput("ajat")

output$ajat <- renderPlotly({

 lista2 <- luo_kuvan_data()
 tbl4 <- lista2[[1]]
 rastia <- lista2[[2]]
 sarja <- lista2[[3]]
  
  tbl4 <- arrange(tbl4, -Sija)
  
  df1 <- tbl4[tbl4$type == "total" & tbl4$Sija %in% input$rivit_valittu[1]:input$rivit_valittu[2],]
  df2 <- tbl4[tbl4$type == "total" & tbl4$Nimi %in% input$verrokit_valittu,]
  df <- rbind(df1,df2)
  
  df <- df %>% group_by(rasti) %>% mutate(kesto_vali = mean(kesto, na.rm=TRUE))
  
  p <- ggplot(data=df, aes(x=kesto_vali,y=kesto,color=Nimi)) 
  p <- p + geom_point() + geom_line()
  p <- p + theme(legend.position="none")
  p <- p + scale_x_continuous(breaks= sort(unique(df$kesto_vali)), labels = sort(c(1:rastia)))  # Ticks from 0-10, every .25
  p <- p + geom_text(data=df %>% group_by(Nimi) %>% 
                       dplyr::filter(kesto == max(kesto)),
                     aes(x=kesto_vali,y=kesto,label=Nimi), nudge_x = 1, size=3,alpha=.5)
  p <- p + coord_cartesian(xlim=c(1,max(df$kesto_vali)*1.05))
  p <- p + labs(title=sarja, y="Kisan kesto sekunteina", x="rasti")
  ggplotly(p)

  })
```



Rastiväliajat
====================================

Column {data-width=600}{.tabset}
-----------------------------------------------------------------------


### Sijoitukset rastiväleillä

```{r sijat_vajat,eval=T}
plotlyOutput("sijatv")

output$sijatv <- renderPlotly({

   lista2 <- luo_kuvan_data()
   tbl4 <- lista2[[1]]
   rastia <- lista2[[2]]
   sarja <- lista2[[3]]
  
  df1 <- tbl4[tbl4$type == "split" & tbl4$Sija %in% input$rivit_valittu[1]:input$rivit_valittu[2],]
  df2 <- tbl4[tbl4$type == "split" & tbl4$Nimi %in% input$verrokit_valittu,]
  df <- rbind(df1,df2)
  
  p <- ggplot(data=df, aes(x=rasti,y=sijoitus,color=Nimi)) 
  p <- p + geom_point() + geom_line()
  p <- p + theme(legend.position="none")
  p <- p + scale_y_reverse()
  p <- p + scale_x_continuous(breaks=c(1:rastia))  # Ticks from 0-10, every .25
  p <- p + geom_text(data=df %>% 
                       dplyr::filter(rasti == rastia),
                     aes(x=rasti,y=sijoitus,label=Nimi), nudge_x = 1, size=3,alpha=.5)
  p <- p + coord_cartesian(xlim=c(1,rastia+1))
  p <- p + labs(title=sarja)
  ggplotly(p)

  })
```



### Rastivälien ajat (normalisoitu valittujen juoksijoiden aikojen suhteen)

```{r ajat_vajat,eval=T}
plotlyOutput("ajatv")

output$ajatv <- renderPlotly({
  
  lista2 <- luo_kuvan_data()
  tbl4 <- lista2[[1]]
  rastia <- lista2[[2]]
  sarja <- lista2[[3]]
  
  tbl4 <- arrange(tbl4, -Sija)
  df1 <- tbl4[tbl4$type == "split" & tbl4$Sija %in% input$rivit_valittu[1]:input$rivit_valittu[2],]
  df2 <- tbl4[tbl4$type == "split" & tbl4$Nimi %in% input$verrokit_valittu,]
  df <- rbind(df1,df2)
  df <- df %>% group_by(rasti) %>% mutate(kesto = kesto/mean(kesto, na.rm=TRUE))
  
  # Kuva
  p <- ggplot(data=df, aes(x=rasti,y=kesto,color=Nimi)) 
  p <- p + geom_point() + geom_line()
  p <- p + theme(legend.position="none")
  p <- p + scale_x_continuous(breaks=c(1:rastia))  # Ticks from 0-10, every .25
  p <- p + geom_text(data=df %>% 
                       dplyr::filter(rasti == rastia),
                     aes(x=rasti,y=kesto,label=Nimi), nudge_x = 1, size=3,alpha=.5)
  p <- p + coord_cartesian(xlim=c(1,rastia+1))
  p <- p + labs(title=sarja)
  ggplotly(p)
  })
```


Info
=========================================

Tämä on [R-kielellä](https://www.r-project.org/) tehty [shiny](http://shiny.rstudio.com/)-applikaatio [resultsfellowsien](http://www.resultfellows.com/) väliaika-html -tiedostojen parsimiseen ja visualisoimiseen. Syntyi kolmen tunnin koodaamisella epäonnistuneen SM pitkä R1:n karsinnan jälkeen.

- Lisenssi: [MIT](https://opensource.org/licenses/MIT) eli tee mitä lystäät
- Lähdekoodi: <https://github.com/muuankarski/valiajat>

**Kehitysehdotukset** Githubiin <https://github.com/muuankarski/valiajat/issues> olkoonkin että varmempaa on forkata projekti ja parannella sitä omiin nimiin. Tämä tuskin saa tämän enempää huomiota minulta!

Meilaa: <a href="mailto:markuskainu@gmail.com?Subject=väliaika-applikaatio" target="_top">markuskainu@gmail.com</a>


